【裁判字號】    97,抗,697
【裁判日期】    970430
【裁判案由】    返還擔保金
【裁判全文】
臺灣高等法院民事裁定                   97年度抗字第697號
    抗  告  人  乙○○
抗告人因與相對人丙○○、甲○○.
件，對於中華民國97年3月20日臺灣新竹地方法院97年度聲字第9
號所為裁定提起抗告，本院裁定如.
    主      文
抗告駁回。
抗告訴訟費用由抗告人負擔。
    理      由
一、相對人於原法院聲請意旨略以：兩造間請求損害賠償事件，
    相對人前遵原法院96年度裁全字第675號裁定，以96 年度存
    字第550號提存事件提存新台幣（下同)170 萬元擔保金，聲
    請原法院96 年度執全字第401號假扣押強制執行抗告人之財
    產。茲因上開假扣押裁定經抗告人提出抗告後，已經本院96
    年度抗字第868號裁定廢棄確定，原法院於96 年11月11日囑
    託新竹縣竹東地政事務所塗銷查封登記、撤銷執行程序在案
    。是假扣押執行程序業已終結，已符訴訟終結要件，相對人
    並定21日之期間以存證信函催告抗告人行使權利而未行使，
    爰依民事訴訟法第104條1項第3款規定聲請返還170萬元擔保
    金等情。
    原裁定略以：經調閱相關案卷，核閱無誤，相對人聲請發還
    擔保金，並無不合，應予准許等情。
二、本件抗告意旨略以：相對人於存證信函催告伊行使權利之際
    ，一再釋出善意，表明願與伊協議、調解損害賠償事宜，伊
    不疑有他而未對相對人提起損害賠償訴訟，詎相對人竟又對
    伊提起民事訴訟，損害伊之權利，請求廢棄原裁定云云。
三、按訴訟終結後，供擔保人證明已定20日以上之期間，催告受
    擔保利益人行使權利而未行使者，或法院依供擔保利益人之
    聲請，通知受擔保利益人於一定期間內行使權利並向法院為
    行使權利之證明而未證明者，法院應依供擔保人之聲請，以
    裁定命返還其提存物或保證書；前開規定，於其他依法令供
    訴訟上之擔保者準用之， 民事訴訟法第104條第1項第3款、
    第106條分別定有明文。 上開「受擔保利益人行使權利」，
    係指受擔保利益人就其所受損害向法院起訴，或為與起訴相
    同效果之訴訟行為如聲請調解或聲請發支付命令者而言，最
    高法院80年台抗字第413號判例可供參照。
四、經查：相對人前依原法院96 年度裁全字第675號假扣押裁定
    ，提供新台幣170萬元為擔保金，以原法院96年度存字第550
    號提存在案，嗣向原法院聲請對於抗告人所有土地為查封之
    假扣押執行程序（原法院96 年度執全字第675號）；惟上開
    假扣押裁定經抗告人提出抗告後，經本院96 年度抗字第868
    號裁定廢棄確定，原法院因而於96年11月11日以新院雲96執
    全曾字第401號函囑託 新竹縣竹東地政事務所塗銷查封登記
    、撤銷假扣押執行程序；相對人其後再於96年11月20日定21
    日之期間催告抗告人行使權利，抗告人已於96年11月21日收
    受該存證信函之送達等情，有原法院96 年度裁全字第675號
    假扣押裁定、96年度存字第550號提存書、本院96 年度抗字
    第868號裁定、 原法院執行處囑託查封登記書、存證信函、
    掛號郵件回執等件可稽（原法院卷第5-19頁），堪認：相對
    人所為之假扣押保全程序業已終結。又抗告人自收受上開存
    證信函後，並未向法院提起訴訟請求賠償或聲請調解、核發
    支付命令，亦據原法院查明，有查詢表足憑（原法院卷第21
    頁）， 則原法院依民事訴訟法第104條第1項第3款規定，裁
    定准許相對人取回擔保金，核無不合。抗告人雖以：伊收到
    催告函時，相對人表示願意與伊協議、調解損害賠償事宜，
    伊因而未提起損害賠償訴訟云云置辯，惟抗告人並未向法院
    提起訴訟、聲請調解、聲請核發支付命令、或為其他與起訴
    具有相同效果之訴訟行為，自無從認為抗告人已依法行使權
    利，抗告人上開所辯，委無可採，茲仍執陳詞提起抗告，為
    無理由，應予駁回。
五、據上論結：本件抗告為無理由，依民事訴訟法第495條之1第
    1項、第449條第1項、第95條、第78條，裁定如主文。
中    華    民    國    97    年    4     月    30    日
                    民事第一庭
                        審判長法  官  張耀彩
                              法  官  盧彥如
                              法  官  林金吾
正本係照原本作成。
本裁定除以適用法規顯有錯誤為理由，並經本院許可外，不得再
抗告。如提起再抗告，應於收受後10日內委任律師為訴訟代理人
向本院提出再抗告狀。並繳納再抗告費新台幣１千元。
中    華    民    國    97    年    4     月    30    日
                              書記官  張淑芳


司法院資訊處製作；財團法人民間司法改革基金會備份。
